【裁判字號】    95,交簡上,21
【裁判日期】    950406
【裁判案由】    過失傷害
【裁判全文】
臺灣臺南地方法院刑事判決            95年度交簡上字第21號
上  訴  人  甲○○
即  被  告
上列上訴人因過失傷害案件，不服本院94年度交簡字第1598號、
中華民國94年11月22日第一審判決（聲請案號：94年度偵字第80
58號），提起上訴，其於準備程序及審理中就被訴事實為有罪之
陳述，經本院管轄之第二審合議庭裁定以簡式審判程序審理後，
判決如下：
    主  文
上訴駁回。
甲○○緩刑年。
    事實及理由
一、犯罪事實：甲○○於民國93年12月22日上午11時25分許，騎
    乘HX3-965號重機車，沿臺南市○○路由北向南方向行駛，
    途經同路六之三號前之時，適原違反規定將5K-7599號自小
    客車逆向停放路旁之陳麗如未注意禮讓直行車先行而逕將該
    自小客車自路旁駛出，同時間自後騎乘ORR-265號重機車前
    來之丙○○（行駛在甲○○之前）為閃避陳麗如之自小客車
    見狀亦疏未保持安全距離而向左偏移行駛。甲○○於其時理
    應注意車輛行駛時，駕駛人應注意車前狀況，隨時採取必要
    之安全措施。而依當時情形，又無不能注意之情事，竟疏於
    注意及此，未採取立時煞車之動作而僅稍事減速，其騎乘之
    機車與丙○○所騎乘之機車發生擦撞，致丙○○人車倒地後
    ，受有腰脊椎壓迫性骨折等傷害。案經丙○○訴請臺南市警
    察局第五分局報請臺灣臺南地方法院檢察署檢察官偵查後聲
    請以簡易判決處刑。
二、本件係經被告甲○○於準備程序及審理時為有罪之表示，而
    經本院合議庭裁定以簡式審判程序加以審理，依刑事訴訟法
    第273條之2、第159條第2項之規定，不適用傳聞法則有關限
    制證據能力之相關規定；並得依同法第310條之2準用第454
    條之規定製作略式判決書（僅記載「證據名稱」），合先敘
    明。
三、證據名稱：
  (一)被告甲○○於警詢及偵查中供承前述客觀事實，並於本院審
    理時自白犯罪。
  (二)證人丙○○、陳麗如二人於警詢中之證言。
  (三)卷附臺南市○○○道路交通事故初步分析研判表、國立成功
    大學醫學院附設醫院診斷證明書、臺南市○○○道路交通當
    事人登記聯單各乙紙及現場照片十八張、道路交通事故現場
    圖、道路交通事故調查報告表（一）、（二）。
  (四)臺灣省臺南區車輛行車事故鑑定委員會鑑定意見書、臺灣省
    車輛行車事故覆議鑑定委員會函。
  (五)道路交通安全規則第94條第3項、第98條第1項第6款、第111
    條第2項之規定。
四、本案經本院審理結果，認第一審以被告犯刑法第284條第1項
    前段之過失傷害罪，量處拘役二十日，並諭知易科罰金之折
    算標準，其認事、用法均無不當，量刑亦稱妥適。上訴人即
    被告之上訴意旨指摘原判決有所違誤，為無理由，應予駁回
    。末查被告未曾受有期徒刑以上刑之宣告，有臺灣高等法院
    被告全國前案紀錄表及法務部刑案資料查註紀錄表附卷可稽
    ，況被告已於95年1月12日與告訴人丙○○達成訴訟上調解
    ，有本院94年度南簡調字第81號調解筆錄影本在卷可按，本
    院認所宣告之刑以暫不執行為適當，併諭知緩刑三年，以啟
    自新。
據上論斷，應依刑事訴訟法第455條之1第1項、第3項、第368條
、第373條、第273條之1第1項、第310條之2，刑法第74條第1款
，判決如主文。
本案經檢察官乙○○到庭執行職務
中    華    民    國    95    年    4     月    6     日
                  刑事第四庭    審判長法  官  宋明中
                                      法  官  朱中和
                                      法  官  陳欽賢
以上正本證明與原本無異。
本件不得上訴。
                                      書記官  陳麗雅
中    華    民    國    95    年    4     月    6     日


司法院資訊處製作；財團法人民間司法改革基金會備份。
